【裁判字號】    99,交易,135
【裁判日期】    991005
【裁判案由】    過失傷害
【裁判全文】
臺灣雲林地方法院刑事判決             99年度交易字第135號
公  訴  人  臺灣雲林地方法院檢察署檢察官
被      告  己○○
上列被告因過失傷害案件，經檢察官聲請簡易判決處刑（99年度
調偵字第191 號），本院斗六簡易庭（原案號：99年度六交簡字
第53號）認不宜逕以簡易判決處刑，改依通常程序審理，嗣被告
於準備程序進行中就被訴事實為有罪之陳述，經告知簡式審判程
序之旨，並聽取當事人之意見後，本院合議庭裁定由受命法官獨
任行簡式審判程序，判決如下：
    主    文
己○○犯過失傷害罪，處有期徒刑伍月，如易科罰金，以新臺幣
壹仟元折算壹日。
    事    實
一、己○○於民國98年10月24日23時40分許，駕駛車牌號碼SN-5
    769 號自小客車，沿雲林縣斗六市○○○路由東往西方向行
    駛，行經河堤南路與萬年路交岔路口，其本應注意在交岔路
    口，行進應遵守燈光號誌，且該路口為閃光紅燈，車輛應減
    速接近，先停止於交岔路口前，讓幹道車優先通行後認為安
    全時，方得續行，而依當時情形，並無不能注意之情事，竟
    疏未注意而貿然通過。適戊○○○駕駛車牌號碼3W-5531 號
    自小客車，搭載妻子丙○○及小孩丁○○○、乙○○，沿上
    開萬年路由北往南方向行駛，於同一時間，亦行經上開路口
    ，己○○因前揭疏失，其所駕駛自小客車之右前車頭與戊○○○所駕駛自小客左側車身發生碰撞，致戊○○○受有左頸
    酸痛、右膝擦傷、丙○○受有軀幹挫傷、外傷性頸椎馬鞭傷
    、第3 、4 節頸椎椎間盤突出、第5 、6 節輕度間盤突出、
    左側胸擴瘀挫傷，並引起創傷症候群，丁○○○受有膝蓋擦
    傷、右小腿頓挫傷，乙○○受有額頭瘀青擦傷、嘴唇流血浮
    腫、胸壁挫傷、左膝及上唇擦傷等傷害。己○○於肇事後，
    在偵查犯罪機關知悉犯人前，即向警方自首其為肇事者，並
    靜候裁判。
二、案經戊○○○、丙○○、丁○○○及乙○○訴由雲林縣警察
    局斗六分局報請臺灣雲林地方法院檢察署檢察官偵查起訴。
    理    由
一、本件被告己○○所犯之罪，係死刑、無期徒刑、最輕本刑為
    3 年以上有期徒刑以外之罪，其於準備程序就前揭被訴事實
    為有罪之陳述，經受命法官告知簡式審判程序之旨，並聽取
    其與公訴人之意見後，本院合議庭裁定，依刑事訴訟法第27
    3 條之1 規定，由受命法官獨任進行簡式審判程序，是本案
    之證據調查，依刑事訴訟法第273 條之2 規定，不受同法第
    159 條第1 項、第161 條之2 、第161 條之3 、第163 條之
    1 及第164 條至第170 條規定之限制，合先敘明。
二、上開事實，業經被告坦承不諱，並有財團法人嘉義基督教醫
    院診斷證明書2 紙、國立成功大學醫學院附設醫院斗六分院
    診斷證明書3 紙、福音聯合診所診斷證明書1 紙、新恩診所
    診斷證明書2 紙、華陽診所診斷證明書1 紙、道路交通事故
    現場圖、道路交通事故調查報告表（一）、道路交通事故調
    查報告表（二）、現場照片9 張、臺灣省嘉雲區車輛行車事
    故鑑定委員會嘉雲鑑990583字第0995803217號函文及鑑定意
    見書附卷足稽，業經被害人戊○○○、丙○○、丁○○○及
    乙○○之指述纂詳，堪認被告之自白與事實相符。按車輛行
    駛時，駕駛人應注意車前狀況，隨時採取必要之安全措施。
    又汽車行駛至交岔路口，其行進應遵守燈光號誌之指示。道
    路交通安全規則第94條第3 項、第102 條第1 項第1 款分別
    定有明文。按閃光紅燈表示「停車再開」，車輛應減速接近
    ，先停止於交岔路口前，讓幹道車優先通行後認為安全時，
    方得續行。道路交通標誌標線號誌設置規則第211 條第1 項
    第2 款亦有明定。被告身為駕駛人，自負有上開注意義務，
    其若能稍加注意，即可採取適切之措置以避免本件車禍事故
    之發生。而依當時情形，並無不能注意之情事，被告竟疏未
    注意及此，以致肇事而使被害人戊○○○等人受有前揭傷害
    ，且被告亦經鑑定為此次肇事主因，有臺灣省嘉雲區車輛行
    車事故鑑定委員會嘉雲鑑990583字第0995803217號函文及鑑
    定意見書可參，顯見被告具有過失無疑。另被告過失行為與
    被害人戊○○○、丙○○、丁○○○及乙○○等所受傷間，
    具有相當因果關係，亦可認定。是本案被告過失傷害犯行明
    確，洵堪認定，應依法論科。
三、核被告所為，係犯刑法第284 第1 項前段過失傷害罪，又被
    告於肇事後，偵查犯罪機關知悉犯人前，以電話告知警方，
    並報明肇事人姓名、地點，此有雲林縣斗六分局道路交通事
    故肇事人自首情形紀錄表附卷為憑，應依刑法第62條前段之
    規定減輕其刑。本院審酌：被告犯後雖能坦承犯罪，惟自98
    年10月24日傷害造成迄今，遲遲未能賠償被害人所受之損害
    ，僅託言全交由其承保之保險公司負責，而未積極面對因自
    己疏失所造成被害人等之痛苦，亦未於所承保保險公司理賠
    前，就自身能力所及範圍，先行賠償被害人等部分之損害，
    以求被害人之寬恕，本院難認其犯後態度良善，尚不足認其
    已知警惕。再就此車禍事故之發生，被告與被害人間雖各為
    肇事原因，但經鑑定被告屬肇事主因，被害人戊○○○僅為
    肇事次因，被告對此車禍自應負起更多責任，而被告輕率駕
    駛車輛所造成被害人戊○○○一家四口之傷勢，尤以被害人
    丙○○傷勢最為嚴重（惟尚未達重傷程度），現仍持續復健
    當中，已無法如同以往為家庭之照料，被害人戊○○○、丁○○○及乙○○，皆因此在日常生活上要重新適應調整，被
    告所造成實害顯然不輕，而有嚴懲之必要及其他一切情狀，
    量處如主文所示之刑，並諭知易科罰金折算標準。
四、應依刑事訴訟法第452 條、第273 條之1 第1 項、第299 條
    第1 項前段，刑法第284 條第1 項前段、第62條前段、第41
    條第1 項前段，刑法施行法第1 條之1 第1 項、第2 項前段
    ，判決如主文。
本案經檢察官甲○○到庭執行職務
中    華    民    國    99    年    10    月    5    日
                  刑事第一庭    法  官  王子榮
以上正本證明與原本無異。
如不服本判決應於收受送達後10日內向本院提出上訴書狀，並應
敘述具體理由；其未敘述上訴理由者，應於上訴期間屆滿後20日
內向本院補提理由書（均須按他造當事人之人數附繕本）「切勿
逕送上級法院」。告訴人或被害人如對於本判決不服者，應具備
理由請求檢察官上訴，其上訴期間之計算係以檢察官收受判決正
本之日期為準。
                                書記官  陳俊偉
中    華    民    國    99    年    10    月    5     日

司法院資訊處製作；財團法人民間司法改革基金會備份。
